# 职工福利费计提

提问人：shouguilai 时间：2021-03-26 10:51:00
@chenyiwei 陈版主，根据职工福利费目前要求进行据实列支，但是目前公司在 11 月按照每人 1000 元的标准预提采暖补贴，并于次年 1 月发放，请问是否可以计提相关费用？

回答人：chenyiwei
该项采暖补贴应当是受益期涵盖整个采暖季的薪酬。建议在采暖季开始后逐月计提，确认相应的应付职工薪酬；发放补贴时将发放金额超出原预提的负债金额的差额列入“其他流动资产”，在剩余的采暖期内摊销。
另外，此类按每人固定金额标准发放的补贴是否应纳入工资总额管理，而不在作为职工福利费列支？